# 请教陈版主即将关停企业账务处理

提问人：damon0306 时间：2016-12-18 17:53:33
请教陈老师，电厂因“上大压小”，将于 2018 年关停，这样对于目前的厂房、设备，是需要计提减值准备呢，还是按加速折旧考虑？还有今年的编报基础需要变化吗？

回答人：chenyiwei
缩短折旧年限和计提减值准备这两者应同时考虑，并不矛盾，即按照新的剩余使用年限计提折旧（其中超出按正常年限计提的部分计入营业外支出），同时年末对账面价值超出预计可收回金额的部分计提减值准备。

提问人：damon0306 时间：2016-12-20 00:04:06
陈老师，企业于 2018 年 4 月关停，预计关停后会产生后续员工1.3亿得社保费用(多年一直需缴纳),那这块如何入账呢？

回答人：chenyiwei
该项社保应在该企业不再适用持续经营假设，转按清算基础编制报表的时点上予以计提和确认。

提问人：damon0306 时间：2016-12-20 09:12:19
陈老师，从哪里找依据呢

回答人：chenyiwei
既然该社保是在企业终止时才需要缴纳的，那么在该企业仍适用持续经营假设时，就不应计提该项负债，否则有逻辑矛盾。